【裁判字號】    92,小上,5
【裁判日期】    920516
【裁判案由】    侵權行為損害賠償
【裁判全文】
臺灣苗栗地方法院民事裁定  九十二年小上字第五號
    上  訴  人  甲○○
    被上訴人    苗栗農田水利會
    法定代理人  洪東嶽
右當事人間請求侵權行為損害賠償事件，上訴人對於中華民國九十一年九月二十四日
本院苗栗簡易庭九十一年度苗小字第一五一號第一審判決提起上訴，本院裁定如左：
    主      文
上訴駁回。
第二審訴訟費用新台幣玖佰柒拾壹元由上訴人負擔。
    理      由
一、按對於小額程序第一審裁判之上訴或抗告，非以其違背法令為理由，不得為之，
    民事訴訟法第四百三十六條之二十四第二項定有明文。又依同法第四百三十六條
    之三十二第二項準用第四百六十八條規定，判決不適用法規或適用不當者，為違
    背法令；而判決有同法第四百六十九條第一款至第五款情形之一者為當然違背法
    令。是當事人提起上訴，如依同法第四百三十六條之二十五規定，以小額程序之
    第一審判決有不適用法規或適用法規不當為理由時，其上訴狀或理由書應該具體
    指摘，並揭示該法規之條項或其內容，若係成文法以外之法則，應揭示該法則之
    旨趣，倘為司法院解釋或最高法院之判例，則應揭示該判解之字號或其內容，或
    揭示如何當然違背法令之事實；若當事人以原審判決違背經驗法則、證據法則為
    理由，提起上訴者，其上訴狀或其理由書應有具體之指摘，並揭示該經驗法則、
    證據法則，上訴狀如未依此項方法表明者，即難認為已對第一審判決之違背法令
    有具體之指摘。上訴狀或理由書如未依此項方法表明，或其所表明者，顯與上開
    法條規定之情形不相合時，即難認為已對小額程序之第一審判決之違背法令有具
    體之指摘，其上訴自難認為合法，即屬不應准許，應予駁回。（最高法院二十六
    年度鄂上字第二三六號判例、最高法院七十一年度台上字第三一四號、七十一年
    台上字第四八０號判例參照）。又於小額訴訟程序中，當事人於第二審訴訟程序
    不得提出新攻擊或防禦方法，但因原法院違背法令致未能提出者，不在此限，民
    事訴訟法第四百三十六條之二十八復有明文規定。依此條文及上引之同法第四百
    三十六條之二十四第二項、第四百三十六條之二十五規定，小額訴訟程序第二審
    原則上屬法律審，除非有民事訴訟法第四百三十六條之二十八但書規定之情形，
    第二審法院不得斟酌當事人於第一審審理時未提出之新攻擊或防禦方法，當事人
    亦不得以第一審審理時未提出之新攻擊或防禦方法，指摘原審判決違背法令。
二、本件上訴人於上訴狀內僅表明：原審判決之認定與事實不符等語，核其上訴狀所
    載內容，無非係其於原審所主張及陳述之情節，惟所指陳之事項，均係就原審認
    定事實之職權行使，指摘其為不當，而未具體說明其有何不適用法規或適用法規
    不當之情形，並揭示該法規之條項或其內容，及合於民事訴訟法第四百六十九條
    第一款至第五款所列各款之事實，難認對該判決之如何違背法令已有具體之指摘
    。再者，上訴人係基於為被上訴人苗栗農田水利會之會員身分，主張於八十五年
    二期稻作用水期間，因遭被上訴人拒絕供水，致受有稻作枯萎損害，而提起本件
    民事小額訴訟；惟查，上訴人稻作之枯萎，係因其於八十五年八月間賀伯颱風過
    境後，拒絕分擔費用修護私設受損之七點五馬力抽水機所致等情，業經本院八十
    六年度苗簡字第七三號、八十六年度簡上字第十九號判決認定在卷，有上開判決
    書附於原審卷可資參照，從而，原審以本件訴訟違反確定判決之既判力及一事不
    再理原則，駁回上訴人之起訴，核與法並無不合，其認事用法均無不當。從而，
    本件上訴，於法無據，應予駁回。
三、本件第二審訴訟費用，上訴人雖預繳肆佰肆拾貳元，然本件送達郵費僅需壹佰肆
    拾陸元，溢繳部分將退還，應予剔除，依後附計算書確定為如主文第二項所示金
    額。
四、據上論結，本件上訴為不合法，依民事訴訟法第四百三十六條之三十二第一項、
    第二項、第四百四十四條第一項前段、第四百三十六條之十九第一項、第九十五
    條、第七十八條，裁定如主文。
中        華        民        國   九十二   年     五     月    十六    日
                                    臺灣苗栗地方法院民事庭
~B審判長法官  郭千黛
~B      法官  黃佩韻
~B      法官  李麗萍
右為正本係照原本作成。
本裁定不得抗告。
中        華        民        國   九十二   年      五     月    十六    日
~B法院書記官  蕭雅馨
~F0
計  算  書
項      目                     金  額（新台幣）                備    註
第二審裁判費                  捌佰貳拾伍元
第二審送達郵費                壹佰肆拾陸元
合          計                玖佰柒拾壹元


司法院資訊處製作；財團法人民間司法改革基金會備份。
